臺灣板橋地方法院刑事判決　　　　　　 100年度訴字第1777號
公　訴　人　臺灣板橋地方法院檢察署檢察官
被　　　告　周天送
上列被告因違反毒品危害防制條例案件，經檢察官提起公訴（10
0 年度毒偵字第4727號），本院判決如下：
    主  文
本件免訴。
    理  由
一、本件起訴意旨略以：被告周天送基於施用第一級毒品海洛因
    之犯意，於民國100 年1 月3 日上午3 時40分許為警採尿前
    回溯26小時內之某時，在不詳地點，施用第一級毒品海洛因
    。嗣因被告係毒品列管人口，於100 年1 月3 日上午3 時40
    分許至基隆市警察局第二分局信六路派出所採集尿液檢體送
    驗，呈嗎啡類之陽性反應，始知上情，因認被告涉犯毒品危
    害防制條例第10條第1 項之施用第一級毒品罪嫌云云。
二、按案件曾經判決確定者，應諭知免訴之判決，並得不經言詞
    辯論為之，刑事訴訟法第302 條第1 款、第307 條分別定有
    明文。
三、經查：
  (一)本件被告周天送於100 年1 月3 日凌晨3 時40分許，在基隆
    市警察局第二分局信六路派出所為警採集尿液檢體，送驗結
    果呈鴉片類之陽性反應，有採驗尿液通知書、列管毒品人口
    尿液檢體採集送驗紀錄表、臺灣檢驗科技股份有限公司100
    年1 月11日濫用藥物檢驗報告各1 份附卷可稽。訊據被告於
    警詢及檢察官偵訊時雖均否認有施用毒品，惟於本院訊問時
    已經坦承其於上開採尿前確有施用第一級毒品海洛因無訛，
    係將海洛因摻在香菸裡點燃吸用，但就施用之時間、地點均
    稱已忘記等語（見本院100 年9 月7 日簡式審判筆錄第3 頁
    ）。被告既已坦承，並有上開補強證據可資為證，足認其於
    本院訊問時之自白與事實相符，是被告有於100 年1 月3 日
    凌晨3 時40分許為警採尿前某時，施用第一級毒品海洛因之
    犯行，固堪認定。
  (二)惟被告於前述100 年1 月3 日凌晨3 時40分許，在基隆市警
    察局第二分局信六路派出所採尿後不久，旋又於同年月5 日
    下午4 時40分許，另在東光派出所接受警方偵詢並採集尿液
    檢體送驗結果，呈鴉片類及安非他命類之陽性反應，警方另
    案移送臺灣基隆地方法院檢察署檢察官偵辦，由該檢察官於
    100 年2 月11日以100 年度毒偵字第98號提起公訴。而被告
    於該案警詢、檢察官偵訊及法院審理時，均一致供稱伊係於
    100 年1 月2 日施用海洛因，案經臺灣基隆地方法院於100
    年3 月31日以100 年度訴字第161 號判決認定被告犯施用第
    一級毒品罪，處有期徒刑8 月，其犯罪事實欄則載明：「…
    詎周天送仍未戒除毒癮，復基於施用第一級毒品海洛因及第
    二級毒品甲基安非他命之犯意，於100 年1 月2 日某時，在
    基隆市○○路某巷子裡，將第一級毒品海洛因、第二級毒品
    甲基安非他命一同摻入香菸內點燃吸食之方式，同時施用第
    一級毒品海洛因、第二級毒品甲基安非他命1 次」。被告不
    服提起上訴，嗣經臺灣高等法院於100 年5 月20日以100 年
    度上訴字第1414號判決駁回上訴而確定等情，亦經本院調閱
    該案卷宗查明屬實。
  (三)細觀被告前後二次採尿送驗結果，其於本案採尿驗出可待因
    濃度值為5122 ng/mL、嗎啡濃度值為25259ng/mL（見基隆地
    方法院檢察署100 年度毒偵字第1111號卷第11頁之濫用藥物
    檢驗報告），嗣於另案採尿驗出可待因濃度值為1020ng/mL
    、嗎啡濃度值為9690 ng/mL（見同檢察署100 年度毒偵字第
    98號卷第31頁之濫用藥物檢驗報告，影本附於本院卷第92頁
    ），乃隨時間之經過而呈遞減之勢，洵不能排除被告僅有一
    次施用第一級毒品海洛因之行為，但於密接時間內，先後被
    二個不同派出所採尿送驗，均呈鴉片類之陽性反應，始分別
    以二個案件處理之合理可能性。而被告第二次採尿送驗後，
    經警移由檢察官提起公訴，臺灣基隆地方法院業以100 年度
    訴字第161 號判決被告犯施用第一級毒品罪，處有期徒刑8
    月，並認定被告施用第一級毒品海洛因之時間係「100 年1
    月2 日某時」，並經臺灣高等法院以100 年度上訴字第1414
    號判決駁回上訴而確定等情，已如前述。準此，本案採尿時
    間（即100 年1 月3 日凌晨3 時40分許）既係在上開確定判
    決認定被告施用時間不久之後，且無證據足以證明被告除於
    「100 年1 月2 日某時」施用外，另有其他施用第一級毒品
    海洛因之犯行，應認本案檢察官起訴之犯罪事實，與上開確
    定判決所認定之犯罪事實，二者為同一事實，故本案自應受
    上開確定判決之既判力所拘束。至於被告第一次採尿送驗結
    果，雖未經認定呈安非他命類之陽性反應，惟觀上揭濫用藥
    物檢驗報告所示，其「甲基安非他命」之檢驗值達2674ng/m
    L ，較諸第二次採尿送驗結果驗出「甲基安非他命」之檢驗
    值1008ng/mL 猶高，基本上亦係隨時間之經過而呈遞減之勢
    ，僅第一次採尿檢體比第二次所驗出之「安非他命」檢驗值
    為低而已，惟不論原因為何，於查無其他事證堪認被告有分
    別二次施用海洛因之情況下，均不能動搖本案應受上開確定
    判決效力所及之認定。
  (四)按許為聲明不服之裁判，於上訴期間或其他聲明不服期間業
    已經過（即已逾上訴期間或其他聲明不服之期間）、上訴或
    聲明不服之捨棄、撤回、上訴或其他聲明不服經為駁回之裁
    判確定者，該裁判即因而確定。查上揭臺灣基隆地方法院以
    100 年度訴字第161 號判決被告犯施用第一級毒品罪，處有
    期徒刑8 月，被告不服提起上訴，嗣經臺灣高等法院於100
    年5 月20日以100 年度上訴字第1414號判決駁回上訴，該判
    決除由檢察官於100 年5 月26日親收外，另向被告之住所即
    新北市○○市○○路1 段16巷9 號2 樓為送達結果，因未獲
    會晤本人亦無受領文書之同居人或受僱人，而於100 年5 月
    27日寄存於送達地之警察機關即新北市政府警察局永和分局
    ，並作送達通知書兩份，一份黏貼於應受送達人住所門首，
    另一份置於該送達處所信箱或其他適當位置，以為送達，嗣
    檢察官及被告對於該判決均未提起上訴等情，此經本院調卷
    查明無誤，且有臺灣高等法院送達通知書影本2 份附卷可憑
    （見本院卷第93、94頁），依刑事訴訟法第62條準用民事訴
    訟法第138 條第1 項、第2 項規定，應自寄存之日即100 年
    5 月27日起，經10日即於100 年6 月6 日，對被告發生合法
    送達之效力。又被告非居住在臺灣高等法院所在之臺北市，
    而係居住在新北市，依法院訴訟當事人在途期間標準第2 條
    所定，應扣除在途期間2 日。從而，上揭臺灣高等法院100
    年度上訴字第1414號判決於100 年6 月6 日發生送達效力後
    ，經加計在途期間2 日，其10日之上訴期間，應於100 年6
    月18日屆滿，故該案件自應於翌日即100 年6 月19日起確定
    （臺灣高等法院被告前案紀錄表記載係於100 年7 月25日確
    定，洵有誤算，本院不予採納，附此敘明）。本案檢察官係
    於前案判決確定之後，嗣於100 年7 月25日下午，始提起本
    件公訴，有本院收狀章戮所示日期資料可憑。揆諸前開說明
    ，爰不經言詞辯論，逕為免訴之諭知，以符法制。
據上論斷，依刑事訴訟法第302 條第1 款、第307 條，判決如主
文。
中    華    民    國   100    年    12    月    27    日
                  刑事第十八庭 審判長法  官  朱嘉川
                                     法  官  蔡慧雯
                                     法  官  羅惠雯
以上正本證明與原本無異。
如不服本判決應於收受送達後10日內向本院提出上訴書狀，並應
敘述具體理由；其未敘述上訴理由者，應於上訴期間屆滿後20日
內向本院補提理由書（均須按他造當事人之人數附繕本）「切勿
逕送上級法院」。
                                     書記官  蘇宥維
中    華    民    國   100    年    12    月    27    日